cs: Elektronika > Komunikace > Domovní telefony: Interkom do motocyklových přileb; Video domácí interkom
fi: Elektroniikka > Viestintä > Sisäpuhelimet: Moottoripyöräkypärän puhelinvaihteet; Video-ovipuhelimet
ko: 전자기기 > 통신 > 인터폰: 오토바이 헬멧 인터콤; 비디오 도어폰
de: Elektronik > Kommunikationsgeräte > Sprechanlagen: Motorradhelm-Gegensprechanlagen; Video-Türsprechanlagen
fr: Appareil électronique > Communications > Interphones: Intercoms pour casque de moto; Interphones vidéo de porte
lt-LT: Elektronika > Ryšiai > Domofonai: Motociklo šalmo interkomai; Vaizdo domofonai
es: Electrónica > Comunicación > Intercomunicadores: Intercomunicadores de casco de motocicleta; Intercomunicadores de videoportero
sv: Elektronik > Kommunikation > Porttelefoner: Motorcykelhjälmsintercom; Videoporttelefoner
zh-TW: 電子器材 > 通訊設備 > 內部對講機: 機車安全帽對講機; 視訊門鈴對講機
tr: Elektronik > Haberleşme > İnterkomlar: Motosiklet Kask İnterkomları; Görüntülü Kapı İnterkomları
ru: Электроника > Связь > Домофоны: Интеркомы для мотоциклетных шлемов; Видеодомофоны
nl: Elektronica > Communicatie > Intercomsystemen: Motorhelm intercoms; Video deurintercom systemen
ja: 電子機器 > 通信機器 > インターホン: バイク用ヘルメットインターコム; ビデオドアホン
th: อิเล็กทรอนิกส์ > การสื่อสาร > อินเตอร์คอม: อินเตอร์คอมหมวกกันน็อกมอเตอร์ไซค์; อินเตอร์คอมประตูแบบวิดีโอ
it: Elettronica > Comunicazioni > Interfoni: Interfono per casco da motocicletta; Videocitofoni
zh-CN: 电子产品 > 通讯 > 对讲（可视）系统: 摩托车头盔对讲机; 可视门铃对讲系统
da: Elektronik > Kommunikation > Samtaleanlæg: Motorcykelhjelm – samtaleanlæg; Video-dørsamtaleanlæg
ro-RO: Electronice > Comunicații > Interfoane: Interfoane pentru căști de motocicletă; Interfoane video pentru uși
hu: Elektronika > Kommunikáció > Intercomok: Motorbukósisak-kommunikátorok; Videó-kaputelefonok
en: Electronics > Communications > Intercoms: Motorcycle Helmet Intercoms; Video Door Intercoms
sl-SI: Elektronika > Komunikacija > Domofoni: Interfoni za motoristične čelade; Video interfoni za vrata
sk-SK: Elektronika > Komunikačné zariadenia > Interkomy: Motocyklové prilbové interkomy; Videovrátnici
pt-BR: Eletrônicos > Comunicações > Interfones: Interfones para capacete de motocicleta; Interfones de vídeo para porta
bg-BG: Електроника > Комуникации > Домофони: Интеркоми за мотоциклетна каска; Видео домофони за врата
nb: Elektronikk > Kommunikasjon > Intercomer: Motorsykkelhjelm-porttelefoner; Videodørtelefoner
el: Ηλεκτρονικά > Επικοινωνίες > Συστήματα ενδοεπικοινωνίας: Ενδοεπικοινωνίες κράνους μοτοσικλέτας; Ενδοεπικοινωνίες πόρτας με βίντεο
pt-PT: Eletrónica > Comunicações > Intercomunicações: Intercomunicadores para capacetes de mota; Intercomunicadores de vídeo para portas
vi: Thiết bị điện tử > Thiết bị liên lạc > Hệ thống liên lạc nội bộ: Liên lạc nội bộ mũ bảo hiểm xe máy; Liên lạc nội bộ cửa video
pl: Elektronika > Telekomunikacja > Interkomy: Interkomu do kasku motocyklowego; Interkomu wideo do drzwi
hr-HR: Elektronika > Komunikacija > Portafoni: Interfoni za motociklističke kacige; Videointerfoni za vrata